【裁判字號】    90,易,1776
【裁判日期】    901017
【裁判案由】    傷害
【裁判全文】
臺灣臺南地方法院刑事判決                          九十年度易字第一七七六號
    公  訴  人  臺灣台南地方法院檢察署檢察官
    被      告  乙○○
右列被告因傷害案件，經檢察官提起公訴（九十年度偵字第八八五０號），本院判決
如左：
    主  文
乙○○傷害人之身體，處罰金貳仟元，如易服勞役，以參佰元折算壹日。
    事  實
一、乙○○於民國九十年五月二日下午七時三十分許，在台南市○○路○段一五二號
    前馬路上，與丁○○因故發生爭執，竟基於傷害人身體之犯意，徒手毆打丁○○
    ，致丁○○受有右頭皮一公分×一公分、下巴二‧五公分×二‧五公分、右耳下
    三‧五公分×一公分、左前臂六公分×三公分、右膝三公分×三公分瘀傷之傷害
    。
二、案經丁○○告訴台灣台南地方法院檢察署檢察官偵查起訴。
    理  由
一、右揭事實，業據被告乙○○坦承不諱，核與告訴人丁○○指訴情節相符，並有行
    政院衛生署台南醫院驗傷證明書一紙附卷可稽，被告自白核與事實相符，應堪採
    信。本件事證明確，被告犯行洵堪認定，應依法論科。
二、核被告所為，係犯刑法第二百七十七條第一項之傷害罪。公訴人雖認被告基於傷
    害之故意，駕駛ＵＩ—三五九三號自小客車，自後撞擊丁○○，丁○○倒地後，
    受有右頭皮瘀血、下嘴唇擦傷、下巴瘀血、鼻梁右側刮傷、右耳瘀血、左前臂內
    側瘀血、右膝瘀血之傷害等語，惟倘告訴人確係遭被告開車自後撞擊，理應於兩
    側下肢後方留有傷勢，然觀諸上開驗傷證明書，告訴人兩側下肢後方並無傷勢，
    從而，告訴人指稱被告駕車自後撞擊等語，是否屬實，即堪置疑。且觀諸告訴人
    受傷之情形，其中下嘴唇、鼻樑右側分別受有０‧五公分×０‧五公分擦傷、一
    ×０‧二公分刮傷‧而擦傷及刮傷是一立即而顯見之傷勢，經本院另質之證人即
    案發後到場處理之員警丙○○、甲○○分別於本院調查時到庭結證稱：「如果有
    刮傷的話，我們應該看得出來，當時我看她的臉並沒有異狀。我可以確定她的臉
    並沒有血跡」、「當時她沒有外傷，臉上也沒有血跡‧‧‧我當時沒有看到告訴
    人的臉上有血跡」等語（詳本院九十年九月六日訊問筆錄），是告訴人所受之鼻
    樑右側刮傷、下嘴唇擦傷之傷害，是否確為被告之行為所致，亦令人存疑。是告
    訴人此部分之指訴，洵無可採，附此敘明。爰審酌被告之素行、犯罪動機、手段
    、告訴人所受之傷勢及被告犯罪後態度等一切情狀，量處如主文所示之刑，並諭
    知易服勞役之折算標準，以資懲儆。
據上論斷，應依刑事訴訟法第二百九十九條第一項前段、刑法第二百七十七條第一項
、第四十二條第二項、罰金罰鍰提高標準條例第一條前段、第二條，判決如主文。
本案經檢察官曲鴻煜到庭執行職務。
中      華      民      國    九十      年      十      月     十七     日
  臺灣臺南地方法院刑事第一庭
                                          法  官  鄭  燕  璘
右正本證明與原本無異。
如不服本判決，應於判決送達後十日內，向本院提出上訴狀。
                                          書記官  田  富  蓉
中      華      民      國    九十      年      十      月   二十二     日
附錄本案論罪科刑法條全文：
刑法第二百七十七條：
  傷害人之身體或健康者，處三年以下有期徒刑、拘役或一千元以下罰金。


司法院資訊處製作；財團法人民間司法改革基金會備份。
